【裁判字號】    97,易,1019
【裁判日期】    970516
【裁判案由】    毒品危害防制條例
【裁判全文】
臺灣板橋地方法院刑事判決              97年度易字第1019號
公  訴  人  臺灣板橋地方法院檢察署檢察官
被      告  甲○○
                  （現另案於臺灣臺北監獄臺北分監執行中）
上列被告因違反毒品危害防制條例案件，經檢察官提起公訴（97
年度毒偵字第1164號），本院裁定改用簡式審判程序審理，判決
如下：
    主  文
甲○○施用第二級毒品，累犯，處有期徒刑陸月，如易科罰金，
以新臺幣壹仟元折算壹日。
扣案之含第二級毒品甲基安非他命成分，無法析離之殘渣袋壹個
，沒收銷燬之；吸食器壹組，沒收。
    事  實
一、甲○○前於民國94年間因施用毒品案件，經本院裁定送觀察
    、勒戒後，認無繼續施用毒品之傾向，於94年2 月23日釋放
    出所，並由臺灣板橋地方法院檢察署檢察官於94年2 月24日
    以94年度毒偵字第320 號為不起訴處分確定。又於94年間因
    施用毒品案件，經本院於94年11月24日以94年度簡字第4558
    號判處有期徒刑4 月確定，甫於94年12月28以易科罰金日執
    行完畢。繼於同年間因施用毒品案件，經本院於94年10月28
    日以96年度簡字第4558號判處有期徒刑5 月確定。復於96年
    間因施用毒品案件，經本院於96年6 月4 日以96年度簡字第
    1887號判處有期徒刑5 月確定；嗣經本院另案裁定減為有期
    徒刑2 月又15日。繼於同年間因施用毒品案件，經本院於96
    年12月31日以96年度簡字第8563號判處有期徒刑6 月確定（
    以上3 罪，現執行中）。又於同年間因施用毒品案件，經臺
    灣士林地方法院於97年1 月11日以96年度易字第2414號判處
    有期徒刑4 月（現上訴中）。繼於同年間因施用毒品案件，
    經臺灣士林地方法院於97年3 月24日以97年度易字第425 號
    判處有期徒刑7 月（尚未確定）。詎其猶不知悔改，於觀察
    、勒戒執行完畢釋放後5 年內，復基於施用第2 級毒品甲基
    安非他命之犯意，於97年1 月20日凌晨1 時許，在臺北縣三
    重市○路○街62巷29號2 樓2 室之租屋處內，以吸食器燒烤
    之方式，施用第2 級毒品甲基安非他命乙次。嗣於同年月23
    日23時10分許，在上址租屋處內為警查獲，並扣得含第2 級
    毒品甲基安非他命成分，無法析離之殘渣袋1 個，及所有，
    供施用第2 級毒品甲基安非他命所用之吸食器1 組。
二、案經臺北縣政府警察局三重分局報請臺灣板橋地方法院檢察
    署檢察官偵查起訴。
    理  由
一、上揭事實業據被告甲○○於警詢、偵查及本院審理中坦承不
    諱（見臺灣板橋地方法院檢察署97年度毒偵字第1164號偵查
    卷第7 頁、第25頁、本院97年5 月2 日審判筆錄），並有含
    第2 級毒品甲基安非他命成分，無法析離之殘渣袋1 個及吸
    食器1 組扣案可資佐證（見上開偵查卷第12頁）。而被告為
    警查獲後所採集之尿液經送檢驗結果確呈甲基安非他命陽性
    反應，此有臺灣檢驗科技股份有限公司濫用藥物尿液檢驗報
    告1 紙在卷可憑（見上開偵查卷第28頁），足徵其自白與事
    實相符。又被告前於94年間因施用毒品案件，經本院裁定送
    觀察、勒戒後，認無繼續施用毒品之傾向，於94年2 月23日
    釋放出所，並由臺灣板橋地方法院檢察署檢察官於94年2 月
    24日以94年度毒偵字第320 號為不起訴處分確定。又於94年
    間因施用毒品案件，經本院於94年11月24日以94年度簡字第
    4558號判處有期徒刑4 月確定，甫於94年12月28以易科罰金
    日執行完畢。繼於同年間因施用毒品案件，經本院於94年10
    月28日以96年度簡字第4558號判處有期徒刑5 月確定。復於
    96年間因施用毒品案件，經本院於96年6 月4 日以96年度簡
    字第1887號判處有期徒刑5 月確定；嗣經本院另案裁定減為
    有期徒刑2 月又15日。繼於同年間因施用毒品案件，經本院
    於96年12月31日以96年度簡字第8563號判處有期徒刑6 月確
    定（以上3 罪，現執行中）。又於同年間因施用毒品案件，
    經臺灣士林地方法院於97 年1月11日以96年度易字第2414號
    判處有期徒刑4 月（現上訴中）。繼於同年間因施用毒品案
    件，經臺灣士林地方法院於97年3 月24日以97年度易字第42
    5 號判處有期徒刑7 月（尚未確定）等情，有臺灣高等法院
    被告前案紀錄表1 份在卷可憑。是以，本件事證明確，被告
    於觀察、勒戒執行完畢釋放後5 年內，再犯本件施用第2 級
    毒品甲基安非他命之犯行洵堪認定，應予依法論處。
二、核被告所為，係犯毒品危害防制條例第10條第2 項之施用第
    2 級毒品罪。被告持有第2 級毒品甲基安非他命，既意在供
    己施用，其持有之低度行為，應為施用之高度行為所吸收，
    不另論罪。末查，被告有如事實欄所載之論罪科刑及執行情
    形，有臺灣高等法院被告前案紀錄表1 份在卷足憑，其於有
    期徒刑執行完畢後5 年內，故意再犯本件有期徒刑以上之罪
    ，為累犯，應依刑法第47條第1 項之規定加重其刑。爰審酌
    被告之素行不佳，多次漠視法令之禁制，恣意濫用毒品，戕
    害己身，顯無悔改之意，惟於他人尚無明顯重大危害，及其
    犯後坦承犯行，態度良好等一切情狀，量處如主文所示之刑
    ，並諭知易科罰金之折算標準，以資懲儆。
三、扣案之含第2 級毒品甲基安非他命成分，無法析離之殘渣袋
    1 個，屬第2 級毒品（其內毒品與外袋無法析離完盡，應概
    認屬查獲之毒品），不問屬何人所有，應依毒品危害防制條
    例第18條第1 項前段之規定沒收銷燬之。另扣案之吸食器1
    組，係被告所有，且為供本件施用第2 級毒品甲基安非他命
    所用之物，業據被告於本院審理中供承在卷，惟其僅係日常
    用品臨時替代使用之物，就其性質上或使用上，非專供施用
    毒品之器具，爰依刑法第38條第1 項第2 款之規定宣告沒收
    。
四、本件經檢察官提起公訴，被告於本院審理中就被訴事實為有
    罪之陳述，經本院告知簡式審判程序之旨，並聽取公訴人、
    被告之意見後，當庭裁定改行簡式審判程序，併予敘明。
據上論斷，應依刑事訴訟法第273 條之1 第1 項、第299 條第1
項前段，毒品危害防制條例第10條第2 項、第18條第1 項前段，
刑法第11條前段、第47條第1 項、第41條第1 項前段、第38條第
1項 第2 款，判決如主文。
本案經檢察官郭季青到庭執行職務。
中    華    民    國    97    年    5     月    16    日
                  刑事第十九庭  法  官  曾正耀
以上正本證明與原本無異。
如不服本判決，應於判決送達後10日內敘明上訴理由，向本院提
出上訴狀。
                                書記官  陳淑怡
中    華    民    國    97    年    5     月    16    日
附錄論罪科刑依據之法條：
毒品危害防制條例第10條第2項
施用第2級毒品者，處3年以下有期徒刑。


司法院資訊處製作；財團法人民間司法改革基金會備份。
